臺灣高等法院交通事件裁定　　　　　　　　　　　　九十一年度交抗字第九一八號
　　抗　告　人
　　即受處分人　甲○○
右抗告人因違反道路交通管理處罰條例案件，不服臺灣臺北地方法院中華民國九十一
年十月三日裁定（九十一年度交聲字第七０一號），提起抗告，本院裁定如左：
    主  文
抗告駁回。
    理  由
一、按劃設於道路上之黃色實線，係用以指示禁止停車路段之禁止停車線，禁止停車
    標線禁止時間為每日上午七時至夜間十一時，如有延長或縮短之必要時，應以標
    誌及附牌標示之，道路交通標誌標線號誌設置規則第一百六十八條第一項、第二
    項及第四項定有明文，又汽車駕駛人在設有禁止停車標線之處所停車者，處新台
    幣六百元以上一千二百元以下罰鍰，道路交通管理處罰條例第五十六條第一項第
    四款亦有規定，次按交通警員製單舉發違反道路交通管理處罰條例所列之違規事
    實，本質上為行政處分，行政處分一旦有效成立，有以公定力規定法律秩序之效
    力（最高行政法院九十一年判字第二七０號判決參照），該行政處分當可被推定
    為真正，其據以依法處分之事實認定亦為正確無誤，是以立法者賦予行政機關制
    定違反道路交通事件統一裁罰標準及處理細則，使執勤警員得當機處分（如該細
    則第二十三條）以維護交通秩序、安全之行政目的，反之，若謂公務員一切行政
    行為均需預留證據以證其實，則國家行政勢必窒礙難行，據此，刑事訴訟法就犯
    罪證據有關之規定中，與屬行政秩序罰之交通違規裁罰本旨不合之部分，自不在
    準用之列。是若無證據足資證明執勤員警之舉發有誤或有捏造事實違法取締之情
    事，則執勤警員本其維護交通秩序、安全職責所為之舉發，自應受到合法、正確
    之推定。
二、本件異議人即受處分人甲○○於民國九十一年三月九日下午一時二分許，將其所
    有車號ＤＵ－八九七六號自小客車，停放於台南市○○路二二號前劃設有黃色禁
    止停車實線，表示禁止停車路段之道路上停車，且駕駛人不在現場，而為台南市
    警察局交通大隊警員當場以拍照之方式採證，除將受處分人所有該部汽車實施拖
    吊外，並以受處分人有違反前揭道路交通管理處罰條例第五十六條第一項第四款
    規定之行為掣單舉發，嗣將舉發通知單送達於受處分人後，受處分人於應到案日
    期前向原處分機關提出申訴，經原處分機關調查結果，仍認受處分人有前開違規
    行為，原處分機關乃依前揭道路交通管理處罰條例第五十六條第一項第四款、違
    反道路交通管理事件統一裁罰標準及處理細則第四十四條第一項及違反道路交通
    管理事件統一裁罰標準表（下稱標準表）之規定，於九十一年五月一日裁處異議
    人罰鍰新台幣九百元。
三、原裁定以本件受處分人於前述時地不在其所停放之上開車號自用小客車駕駛座上
    ，而將該部汽車違規停放於黃線上之違規事實，業據其自承在卷，並經證人即開
    單告發受處分人之警員莊自立到庭證述綦詳（見原審卷九十一年九月二十七日訊
    問筆錄），且有舉發相片二幀在卷可憑，受處分人雖提出發票影本二張，辯稱係
    因車上電瓶故障，才臨時停車云云，惟受處分人並不諱言：「當日係下午一時許
    停車，打電話請朋友處理，嗣於一時十分始返回原地，停車時並未擺放故障標誌
    」等語，證人亦證稱：「拖吊時並未看到駕駛人」等語（見同上訊問筆錄），從
    警方開單、進行違規拖吊程序，應非僅短短三分鐘內即可完成，受處分人若係車
    輛故障臨時停車打電話向友人求助，既未擺放故障標示以供警示，所辯是否屬實
    ，已非無疑，況受處分人自承停車逾十分鐘才返回原地開車乙情，是警方因受處
    分人車輛於黃線違規停車，進而執行取締並拖吊，應無不當可言，尚難認其辯解
    為可採。至受處分人指台北市、台中市及高雄市等地，於例假日違規停車，僅開
    單並不進行拖吊一節，未見受處分人提出證據以實其說，況縱令屬實，亦係各地
    政府針對轄內特殊情狀，所為便宜單行措施，既非國家制訂之法令，自無拘束台
    南市政府所屬交通警察單位之餘地；又劃設於道路上之黃色實線，係用以指示禁
    止停車路段之禁止停車線，禁止停車，業如前述，受處分人所有汽車既違規停放
    ，即應受罰，自無究明有無實際影響往來交通之結果；另警方有無對同路段其他
    違規車輛進行取締、拖吊，並無解於受處分人上述違規停車之行為，均併此敘明
    。故本件事證明確，受處分人之違規行為堪以認定。
四、本院經核閱相關卷證，認原裁定並無不合，是否得於三分鐘內即可完成，容有爭
    議，且屬警方開車進行違規拖吊程序，至違規當時，雖同有數輛汽車亦如此停車
    ，然尚不得據此解免受處分人違規之處罰。綜上，原裁定認事用法，核無不合。
    抗告人抗告意旨猶執陳詞指摘原裁定不當，為無理由，應予駁回。
五、據上論斷，應依道路交通案件處理辦法第二十六條，刑事訴訟法第四百十二條，
    裁定如主文。
中      華      民      國    九十一    年    十一    月      十三      日
                              臺灣高等法院交通法庭
                                  審判長法  官  葉  騰  瑞
                                        法  官  黃  國  忠
                                        法  官  江  國  華
右正本證明與原本無異。
不得再抗告。
                                        書記官  吳  碧  玲
中      華      民      國      九十一   年   十一    月      十五      日
